臺灣彰化地方法院刑事判決
111年度易字第765號
公  訴  人  臺灣彰化地方檢察署檢察官
被      告  張建豐


上列被告因違反毒品危害防制條例案件，經檢察官提起公訴（11
1年度毒偵字第126、551、654號），本院判決如下：
　　主  文
張建豐施用第二級毒品，共參罪，均累犯，各處有期徒刑柒月。
應執行有期徒刑壹年貳月。扣案之吸食器壹組，玻璃球吸食器壹
支沒收。
　　事  實
一、張建豐基於施用第二級毒品甲基安非他命之犯意，分別為下
    列行為：
(一)於民國110年10月24日0時許，在彰化縣○○市○○路0段000巷00
    0弄00號朋友住處內，以將第二級毒品甲基安非他命置於玻
    璃球內燒烤後，吸食其所產生煙霧之方式，施用第二級毒品
    甲基安非他命1次。嗣經警於110年10月25日17時43分許，至
    其位在彰化縣○○市○○○街000號0樓之0住處執行搜索，扣得吸
    食器1組，玻璃球吸食器1支等物，復採集其尿液送驗，結果
    呈安非他命、甲基安非他命陽性反應。
(二)於110年11月7日20時許，在其彰化縣○○市○○○街000號0樓之0
    號住處廁所內，以將第二級毒品甲基安非他命置於玻璃球內
    以火燒烤後，吸食其所產生煙霧之方式，施用第二級毒品甲
    基安非他命1次。嗣經警持強制到場(強制採驗尿液)許可書
    通知其到案，並於110年11月9日20時32分許徵得其同意採集
    其尿液檢體送驗，結果呈安非他命、甲基安非他命陽性反應
    。
(三)於111年2月5日5時許，在其上揭住處廁所內，以將第二級毒
    品甲基安非他命置於玻璃球內以火燒烤後，吸食其所產生煙
    霧之方式，施用第二級毒品甲基安非他命1次。嗣經警持強
    制到場(強制採驗尿液)許可書通知其到案，並於同日14時24
    分許徵其同意採集其尿液檢體送驗，結果呈安非他命、甲基
    安非他命陽性反應，始悉上情。
二、案經彰化縣警察局、彰化縣警察局員林分局報告臺灣彰化地
    方檢察署檢察官偵查起訴。　　
　　理  由
一、本判決所引用被告張建豐以外之人於審判外之陳述，公訴人
    、被告迄於本院言詞辯論終結前，均未聲明異議，且於本院
    審理時同意有證據能力，本院審酌該等供述證據作成及取得
    之狀況，並無違法、不當或顯不可信之情形，且認為以之作
    為證據應屬適當，依刑事訴訟法第159條之5規定，有證據能
    力。而非供述證據部分，並無證據顯示係實施刑事訴訟程序
    之公務員違背法定程序所取得之證據，亦無顯有不可信之情
    況或不得作為證據之情形，故具有證據能力。　　
二、上揭犯罪事實，業據被告於警詢、本院審理中均坦承不諱，
    並有臺灣彰化地方檢察署鑑定許可書、強制到場(強制採驗
    尿液)許可書、勘查採證同意書、採尿同意書、去氧核醣核
    酸條例以外案件接受尿液採樣同意書、彰化縣警察局委託檢
    驗尿液代號與真實姓名對照認證單(代號：M098號)、彰化縣
    警察局員林分局委託檢驗尿液代號與真實姓名對照證單(代
    號：Z000000000000號)、彰化縣警察局彰化分局委託檢驗尿
    液代號與真實姓名對照證單(代號：Z000000000000號)、欣
    生生物科技股份有限公司111年1月19日濫用藥物尿液檢驗報
    告(報告編號：00000000)、111年3月2日濫用藥物尿液檢驗
    報告(報告編號：00000000）、111年3月16日濫用藥物尿液
    檢驗報告(報告編號：00000000）、本院搜索票、彰化縣警
    察局刑警大隊搜索扣押筆錄、扣押物品目錄表、查獲現場暨
    扣案物照片等在卷可稽，復有扣案之吸食器1組，玻璃球吸
    食器1支可佐，足認被告自白與事實相符，可以採信。本案
    事證明確，被告犯行堪以認定，應依法論科。
三、論罪科刑： 
(一)核被告所為，均係犯毒品危害防制條例第10條第2項之施用
    第二級毒品罪。被告施用第二級毒品甲基安非他命前持有該
    毒品之低度行為，為施用之高度行為所吸收，均不另論罪。
    被告所犯上開3罪間，犯意各別，行為互殊，應予分論併罰
    。
(二)被告前因施用毒品案件，分別經①本院以106年度簡字第2355
    號判決判處有期徒刑5月確定、②本院以106年度簡字第1651
    號判決判處有期徒刑4月確定、③臺灣南投地方法院以107年
    度易字第97號判決判處有期徒刑6月確定、④本院以107年度
    簡字第1420號判決判處有期徒刑6月確定；上開①②案件，經
    本院以106年度聲字第1877號裁定應執行有期徒刑7月確定；
    上開③④案件，經本院以107年度聲字第1273號裁定應執行有
    期徒刑11月確定，入監執行後於108年1月16日縮短刑期假釋
    ，接續執行另案拘役50日，於108年3月6日出監，嗣假釋遭
    撤銷入監執行殘刑3月又16日，於109年1月26日執行完畢出
    監一節，有刑案資料查註紀錄表、臺灣高等法院被告前案紀
    錄表可考，其於受有期徒刑執行完畢後，5年以內故意再犯
    本案有期徒刑以上之各罪，均為累犯。本院審酌被告前因施
    用毒品案件經執行完畢後再犯罪質相同之本案，顯然前次處
    罰無法令其記取教訓，仍有刑罰反應力薄弱之情形，又衡諸
    被告於本案之犯罪情節，並無因累犯之加重而生罪刑不相當
    之情形，爰依刑法第47條第1項規定，各加重其刑。
(三)爰以行為人之責任為基礎，審酌被告明知毒品戕害國民身體
    健康、危害社會安全，對社會秩序亦有不良影響，仍為本案
    施用毒品犯行，顯見其戒除毒癮之意志薄弱，惟考量被告犯
    後坦承犯行，態度良好，兼衡其自陳高中肄業之智識程度、
    業工及家庭經濟狀況為勉持等一切情狀，分別量處如主文所
    示之刑，並斟酌被告所犯之各罪之罪質同一、犯罪次數、時
    間及其情狀，定其應執行之刑如主文所示。
四、沒收：
　　扣案之吸食器1組，玻璃球吸食器1支，為被告所有且供其事
    實欄一(一)施用毒品之物品，爰依刑法第38條第2項前段之
    規定宣告沒收。另扣案之手機1支，與被告本案犯行無關，
    已據被告於本院審理時供述在卷，爰不宣告沒收。
據上論斷，應依刑事訴訟法第299條第1項前段，判決如主文。
本案經檢察官吳宇軒提起公訴，檢察官鄭安宇到庭執行職務。
中　　華　　民　　國　　111 　年　　9 　　月　　20　　日
                  刑事第一庭    法  官  胡佩芬
以上正本證明與原本無異。
如不服本判決應於收受判決後20日內向本院提出上訴書狀，並應
敘述具體理由；其未敘述上訴理由者，應於上訴期間屆滿後20日
內向本院補提理由書（均須按他造當事人之人數附繕本）「切勿
逕送上級法院」。
中　　華　　民　　國　　111 　年　　9 　　月　　20　　日
                                書記官  蔡忻彤
附錄本案論罪科刑法條：　
毒品危害防制條例第10條第2項
施用第二級毒品者，處3年以下有期徒刑。